臺灣士林地方法院刑事判決　　　　　　　　　　　　　九十三年度訴字第二六五號
　　公　訴　人　臺灣士林地方法院檢察署檢察官
　　被　　　告　甲○○
右列被告因偽造文書等案件，經檢察官提起公訴（九十三年度偵字第三○七五號），
本院受命法官訊問被告承認犯罪後，合議庭裁定由受命法官獨任改依簡式審判程序審
理，並判決如左：
    主  文
甲○○連續行使偽造私文書，足以生損害於他人，累犯，處有期徒刑壹拾月。
如附表所示簽帳單上偽造「乙○○」名義之署押壹枚沒收。
    事  實
一、甲○○曾於民國八十七年間，因偽造文書等案件，經臺彎臺北地方法院判處有期
    徒刑十月，緩刑五年確定，嗣撤銷緩刑，於九十一年八月十八日縮刑執行完畢；
    又曾於八十九年間，因偽造文書案件，經臺灣臺北地方法院於判處有期徒刑六月
    確定，於九十年同年七月三日易科罰金執行完畢。詎其仍不知悔改，於九十二年
    十一月二十六日凌晨二時許，在臺北縣淡水鎮四一三號新天母社區住戶擔任警衛
    工作，因勤務關係，知悉慶豐商業銀行股份有限公司（下稱慶豐銀行）郵寄予住
    戶乙○○之卡號為0000000000000000號萬事達信用卡一張置於
    掛號信封內，竟意圖為自己不法之所有，拆開乙○○所有之封緘信封（此部分未
    據告訴），竊取該信封內之信用卡得手後，將前開信用卡背面簽名欄處偽簽「乙
    ○○」之署押，用以表示「乙○○」於信用卡有效期間有權使用該信用卡之辨識
    及證明，而偽造該私文書，足以生損害於乙○○。之後，其意圖為自己不法所有
    ，並基於概括犯意，先於九十二年十一月二十九日中午十二時三十六分許，至臺
    北縣三重市○○路○段四十一號惠康百貨股份有限公司三重３分公司，冒用「乙
    ○○」之名義購買價值新臺幣（下同）一百三十五元之香菸、口香糖、飲料等商
    品，並行使交付前開信用卡供該店店員刷卡結帳，再於店員交付之簽帳單上偽簽
    「乙○○」之署押二枚（在客戶存查聯上偽簽署押，同時複寫於商店存根聯上）
    ，以表示係「乙○○」名義簽帳消費，而偽造該私文書，並交予店員收執而行使
    該偽造之私文書，致該公司之店員不疑有詐，交付上開商品，足以生損害於乙○
    ○、慶豐銀行及惠康百貨股份有限公司。其又於同日下午二時三十三分許，前往
    臺北市○○街○段七十號燦坤三Ｃ和平家電館，再行使上開信用卡予店員，欲刷
    卡購買價值一萬四千七百九十元之行動電話商品，惟因前開信用卡於刷卡辨識時
    ，銀行無法確認，致刷卡不成功，未能詐得上開商品。嗣經乙○○報警循線查獲
    。
二、案經臺北縣政府警察局淡水分局報告臺灣士林地方法院檢察署檢察官偵查起訴。
    理  由
一、右揭犯罪事實，業據被告甲○○迭於警詢、檢察官偵查及本院審理中供承不諱，
    核與被害人乙○○於警詢中指訴之情節相符，且有簽帳單、刷卡消費時監視錄影
    帶之翻拍照片、慶豐銀行出具之消費明細、國內外各郵件掛號查單、國聯保全公
    司九十二年十一月份警衛勤務表附卷可憑，是被告之自白與事實相符，應甚明確
    ，而被告之犯行洵堪認定。
二、核被告所為，係犯刑法第三百二十條第一項普通竊盜罪、刑法第二百十六條、第
    二百十條行使偽造私文書罪、刑法第三百三十九條第一項詐欺取財既遂罪及同條
    第三項、第一項詐欺取財未遂罪。按被告將前開信用卡背面簽名欄處偽簽「乙○
    ○」之署押，用以表示「乙○○」於信用卡有效期間有權使用該信用卡之辨識及
    證明，該偽造之簽名應認係屬刑法第二百十條之私文書，最高法院九十三年度第
    二次刑事庭會議決議可資參照，此部分公訴人認僅構成刑法第二百十七條之偽造
    署押罪，容有未洽。又被告雖職司警衛，可得發放住戶之信函，惟置放於警衛室
    封緘之住戶信函內之物品，在未為住戶依據通知單領取之前，應認仍屬大樓管理
    委員會及所有人持有，被告擅自拆封取得其內之信用卡，據為己有，應構成刑法
    第三百二十條第一項普通竊盜罪，當無疑義，至於此部分雖涉有刑法第三百十五
    條妨害書信秘密罪，然依同法第三百十九條之規定須告訴乃論，被害人乙○○就
    此部分並未提出告訴，自不得逕為論罪，附此敘明。再被告偽造署押為偽造私文
    書之部分行為，而被告偽造私文書後，復持以行使，其偽造之低度行為為行使之
    高度行為吸收，僅論以行使偽造私文書罪，均不另論罪。又被告所為三次行使偽
    造私文書行為，時間緊接，所犯構成要件均相同，顯係出於概括之犯意為之，為
    連續犯，爰依刑法第五十六條之規定以一罪論，並加重其刑。再被告所為二次詐
    欺取財既遂及詐欺取財未遂行為，時間緊接，所犯基本構成要件均相同，顯係出
    於概括之犯意為之，為連續犯，亦依刑法第五十六條之規定以一罪論，並加重其
    刑。另被告所犯上開三罪間，有方法、目的之牽連關係，應從一重之連續行使偽
    造私文書罪處斷。另被告有如上前科執行情形，此有台灣高等法院被告全國前案
    紀錄表附卷可憑，其於前案有期徒刑執行完畢後，五年內，再犯有期徒刑以上之
    本罪，為累犯，應依法遞予加重其刑。爰審酌被告甲○○因積欠他人債務，而萌
    生竊取信用卡之犯罪動機，智識程度、職業為社區警衛有利於犯本案之工作性質
    、冒名刷卡消費成功取得價值一百三十五元之商品犯罪之手段與被害人之損失、
    及犯罪後坦承犯行等一切情狀，量處如主文所示之刑。
三、如附表所示簽帳單上偽造「乙○○」名義之署押一枚應依刑法二百十九條宣告沒
    收之。至附表所示簽帳單客戶存查聯上偽造之「乙○○」名義署押一枚及上開信
    用卡背面偽造之「乙○○」名義署押一枚，因被告已將該存查聯及信用卡丟棄滅
    失，業據其供明在卷，爰不另為沒收之諭知。
據上論斷，應依刑事訴訟法第二百七十三條之一第一項、第二百九十九條第一項前段
，刑法第五十六條，第三百二十條第一項、第二百十六條、第二百十條、第三百三十
九條第一項、第二百十九條、第五十五條、第四十七條，罰金罰鍰提高標準條例第一
條前段，判決如主文。
本案經檢察官劉異海到庭執行職務。
中　　　華　　　民　　　國　　九十三　　年　　　八　　　月　　 十九 　　日
                                臺灣士林地方法院刑事第三庭
　　                                法  官  雷雯華
右正本證明與原本無異。
如不服本判決，應於判決送達後十日內，向本院提出上訴狀。
　　                                書記官  楊樠株
中　　　華　　　民　　　國　　九十三　　年　　　八　　　月　　二十三　　日
附表：
九十二年十一月二十九日中午十二時三十六分許，被告在臺北縣三重市○○路○段四
十一號惠康百貨股份有限公司三重分公司，冒用「乙○○」之名義刷卡購買價值一百
三十五元商品之簽帳單商店存根聯。
附錄本案論罪科刑法條全文：
刑法第二百十六條
行使第二百十條至第二百十五條之文書者，依偽造、變造文書或登載不實
事項或使登載不實事項之規定處斷。
刑法第二百十條
偽造、變造私文書，足以生損害於公眾或他人者，處五年以下有期徒刑。
刑法第三百三十九條
意圖為自己或第三人不法之所有，以詐術使人將本人或第三人之物交付者
，處五年以下有期徒刑、拘役或科或併科一千元以下罰金。
以前項方法得財產上不法之利益或使第三人得之者，亦同。
前二項之未遂犯罰之。
